【裁判字號】    90,易,594
【裁判日期】    900326
【裁判案由】    賭博
【裁判全文】
臺灣臺北地方法院刑事判決                            九十年度易字第五九四號
    公  訴  人  臺灣臺北地方法院檢察署檢察官
    被      告  甲○○
                乙○○
右列被告因賭博案件（九十年度簡字第五四三號），經檢察官聲請簡易判決處刑（九
十年度偵字第二七二七號），本院審理後認不宜以簡易判決處刑而改依通常程序審理
，判決如左：
    主      文
甲○○、乙○○共同連續意圖營利，聚眾賭博，各處有期徒刑肆月；如易科罰金，均
以參佰元折算壹日。
扣案之當場賭博之器具骰子柒拾只、碗公壹只、賭資新台幣陸萬壹仟貳佰捌拾伍元、
監視器貳組、監視器連接線壹串及抽頭金新台幣壹萬柒仟元均沒收。
    事      實
一、乙○○於民國八十四年九月間，因犯賭博罪，經本院判處有期徒刑六月確定，於
    八十四年十一月九日易科罰金執行完畢；於八十七年十一月間，又因犯賭博罪，
    經台灣板橋地方法院判處罰金一千元確定，於八十八年五月二十日罰金繳清執行
    完畢（不構成累犯）。
二、緣甲○○於九十年一月十日以每月新台幣（下同）一萬六千元之代價向不知情之
    黃朝欽租得台北市○○區○○路一段一九八巷十一號房屋後，即基於意圖營利之
    概括犯意，自九十年一月十二日晚上某時起，連續提供上揭租處作為賭博場所，
    並提供其所有之骰子為賭具，聚集不特定之賭客以比骰子點數大小之方式，在上
    開之公眾得出入之場所內賭博財物，除自行作莊與賭客對賭財物外，並以每押注
    三百元從中收取十元抽頭金、每押注五百元從中收取二十元抽頭金牟利。甲○○
    並自該日起以每日三千元之代價僱用明知上情且與之有共同犯意聯絡之乙○○，
    在該賭場負責「清注」（即抽頭）之工作收取抽頭金及處理該賭場之事務。嗣於
    九十年一月十六日下午四時三十分許，適有吳麗文、林愛蟳、張月桂、吳繡梅、
    謝朝順、林小妹、黃淑華、張林阿雪、劉寶珠、林春秀、陳錫祥、楊呂宮、黃振
    茂、郭黃家琪、陳張甘、徐志成、王許雪、孫德山、杜邦伸、吳玉秀、蔡富枝、
    趙國勝、張文森、范慧琳、楊盧美女、許春麗、朱成治、謝月霞、林玉美、趙廣
    洲、蔡二美、溫秀金及楊武小玲等三十三人在該處賭博財物時，為警持台灣台北
    地方法院檢察署檢察官核發之搜索票搜索查獲，並扣得當場賭博之器具骰子七十
    只、碗公一只及賭資六萬一千二百八十五元，甲○○所有之監視器二組、監視器
    連接線一串及抽頭金一萬七千元等物。
三、案經台北市政府警察局中正第二分局報請台灣台北地方法院檢察署檢察官偵查聲
    請簡易判決處刑，本院審理後認不宜以簡易判決處刑而改依通常程序審理。
    理      由
一、右揭事實，迭據被告甲○○、乙○○於警訊、偵訊及本院審理中坦認不諱，核與
    當日查獲之賭客吳麗文、林愛蟳、張月桂、吳繡梅、謝朝順、林小妹、黃淑華、
    張林阿雪、劉寶珠、林春秀、陳錫祥、楊呂宮、黃振茂、郭黃家琪、陳張甘、徐
    志成、王許雪、孫德山、杜邦伸、吳玉秀、蔡富枝、趙國勝、張文森、范慧琳、
    楊盧美女、許春麗、朱成治、謝月霞、林玉美、趙廣洲、蔡二美、溫秀金及楊武
    小玲等人於警訊中所陳情節大致相符，復經證人即該房屋之出租人黃朝欽證述明
    確，又有房屋租賃契約書一份、照片十四幀附卷可稽，暨賭具骰子七十只、碗公
    一只、監視器二組、監視器連接線一串、賭資六萬一千二百八十五元及抽頭金一
    萬七千元扣案可佐，是被告二人之自白均顯與事實相符，本件事證明確，被告二
    人之犯行均堪認定，應予依法論科。
二、核被告甲○○、乙○○所為，均係犯刑法第二百六十六條第一項前段之普通賭博
    罪、第二百六十八條前段之意圖營利供給賭博場所罪及第二百六十八條後段之意
    圖營利聚眾賭博罪。被告二人就上揭犯行有犯意之聯絡及行為之分擔，均為共同
    正犯。渠等所為多次普通賭博、意圖營利供給賭博場所及意圖營利聚眾賭博之犯
    行，均時間緊接，方法相同，各觸犯構成要件相同之罪名，顯係出於概括犯意反
    覆為之，為連續犯，依刑法第五十六條之規定各以一罪論，並加重其刑。又所犯
    普通賭博罪、意圖營利供給賭博場所罪與意圖營利聚眾賭博罪間，係一行為觸犯
    數罪名之想像競合犯，依刑法第五十五條之規定，應從情節較重之意圖營利聚眾
    賭博罪處斷。公訴人雖僅起訴被告二人涉犯刑法第二百六十八條前段之意圖營利
    供給賭博場所之犯行，而未起訴被告二人普通賭博及意圖營利聚眾賭博之販行，
    然因此部分與公訴人起訴部分有想像競合犯之裁判上一罪關係，而為起訴效力所
    及，本諸審判不可分，本院應併予審理，附此敘明。爰審酌被告二人之素行、犯
    罪動機、目的、手段、經營賭場對社會風氣之影響、生活狀況、智識程度及犯罪
    後之態度等一切情狀，量處如主文所示之刑，並諭知易科罰金之折算標準，以示
    懲儆。至扣案之骰子七十只、碗公一只係當場賭博之器具，賭資六萬一千二百八
    十五元為在兌換籌碼處之財物，不問屬於犯人與否，均應依刑法第二百六十六條
    第二項之規定宣告沒收。又扣案之監視器二組、監視器連接線一串、係被告甲○
    ○所有，且為供犯前揭賭博罪所用之物，抽頭金一萬七千元為被告甲○○犯罪所
    得之物，亦為被告甲○○所有，均據被告甲○○供陳在卷，爰分別依刑法第三十
    八條第一項第二款及第三款之規定宣告沒收之。
據上論斷，應依刑事訴訟法第二百九十九條第一項前段，刑法第二十八條、第五十六
條、第二百六十八條、第二百六十六條第一項前段、第二項、第五十五條、第四十一
條第一項前段、第三十八條第一項第二款、第三款，罰金罰鍰提高標準條例第一條前
段、第二條，判決如主文。
本案經檢察官黃立維到庭執行職務。
中      華      民      國      九十    年      三      月    二十六    日
                                      臺灣臺北地方法院刑事第四庭
                                          法  官  黃  紹  紘
右正本證明與原本無異。
如不服本判決，應於判決送達後十日內，向本院提出上訴狀。
                                          書記官  劉  新  怡
中      華      民      國      九十    年      三      月    二十六    日
附錄本案論罪科刑所犯法條全文
刑法第二百六十六條
在公共場所或公眾得出入之場所賭博財物者，處一千元以下罰金，但以供人暫時娛樂
之物為賭博者，不在此限。
當場賭博之器具與在賭檯或兌換籌碼處之財物，不問屬於犯人與否，沒收之。
刑法第二百六十八條
意圖營利，供給賭博場所或聚眾賭博者，處三年以下有期徒刑，得併科三千元以下罰
金。


司法院資訊處製作；財團法人民間司法改革基金會備份。
